臺灣新北地方法院刑事裁定
110年度撤緩字第340號
聲  請  人  臺灣新北地方檢察署檢察官
受  刑  人  粘迪翔


上列受刑人因犯毒品危害防制條例案件（本院107年度少訴字第5
6號），經檢察官聲請撤銷緩刑之宣告（110年度執聲字第2541號
），本院裁定如下：
    主  文
粘迪翔之緩刑宣告撤銷。
    理  由
一、聲請意旨略稱：受刑人因犯毒品危害防制條例案件，經本院
    以107年度少訴字第56號案件判處有期徒刑1年，緩刑4年，
    於民國108年4月16日確定在案，竟於緩刑期內即108年11月1
    9日、110年11月17日另犯公共危險及詐欺罪，分別經本院於
    109年2月8日（聲請書誤載為7日）、110年10月12日判處有
    期徒刑2月、拘役20日，分別於109年3月10日、110年11月17
    日確定。受刑人因有上揭之犯罪事由，足認其不知悔悟自新
    ，原宣告之緩刑難收其預期效果，而有執行刑罰之必要，合
    於刑法第75條之1第1項第2款所定得撤銷緩刑宣告之原因，
    爰依刑事訴訟法第476條規定聲請撤銷等語。
二、關於撤銷緩刑之原因與事由：
  ㈠受緩刑之宣告而在緩刑期內因故意犯他罪，在緩刑期內受6月
    以下有期徒刑、拘役或罰金之宣告確定者，足認原宣告之緩
    刑難收其預期效果，而有執行刑罰之必要者，得撤銷其緩刑
    。而撤銷之聲請，應於判決確定後6月以內為之，刑法第75
    條之1第1項第2款、第2項、第75條第2項定有明文。
  ㈡依照上開規定，受刑人雖於緩刑期內之108年11月19日犯公共
    危險罪，經本院於109年2月8日以108年度交簡字第3517號判
    決處有期徒刑2月，於109年3月10日確定在案，有臺灣高等
    法院被告前案紀錄表可查，然本件檢察官是在110年12月20
    日始向本院聲請撤銷緩刑，有臺灣新北地方檢察署110年12
    月20日新北檢錫辛110執聲2541字第1100121024號函上之本
    院收狀戳可查，距離上開判決確定日已經超過1年9個月，顯
    然不合刑法第75條之1第2項之規定。因此，上開公共危險判
    決確定之事由，已不得執為聲請撤銷緩刑之原因，本院於審
    酌是否撤銷受刑人之緩刑時，不可將上開公共危險罪判決確
    定之情形納入考量。
  ㈢受刑人於緩刑期間內之109年7月下旬某日犯詐欺罪，經本院
    以110年度審簡字第440號判決處拘役20日，於110年11月17
    日確定，則聲請人以此為由而於110年12月20日向本院聲請
    撤銷受刑人之緩刑宣告，與刑法第75條之1第2項之規定相符
    ，自屬合法。
  ㈣又檢察官於聲請撤銷緩刑後，於111年1月3日以新北檢錫辛11
    0執聲2541字第1100127046號函補充略稱：前以受刑人另犯
    後案為由函請本院撤銷緩刑，現受刑人保護管束期間多次未
    報到，爰請本院依保安處分執行法第74條之3第1項之規定，
    參酌撤銷緩刑等語。審酌聲請人針對同一緩刑宣告補充不同
    之撤銷理由，並未逾越其原聲請撤銷之訴訟標的，尚不違背
    不告不理原則，故本院於考量是否撤銷本件緩刑時，自應一
    併斟酌檢察官補充聲請之內容。
三、撤銷緩刑之相關法條依據：
  ㈠刑法第75條之1第1項規定：「受緩刑之宣告而有下列情形之
    一，足認原宣告之緩刑難收其預期效果，而有執行刑罰之必
    要者，得撤銷其宣告：一、緩刑前因故意犯他罪，而在緩刑
    期內受6月以下有期徒刑、拘役或罰金之宣告確定者。二、
    緩刑期內因故意犯他罪，而在緩刑期內受6月以下有期徒刑
    、拘役或罰金之宣告確定者。三、緩刑期內因過失更犯罪，
    而在緩刑期內受有期徒刑之宣告確定者。四、違反第74條第
    2項第1款至第8款所定負擔情節重大者。」
  ㈡保安處分執行法第74條之2規定：「受保護管束人在保護管束
    期間內，應遵守左列事項：一、保持善良品行，不得與素行
    不良之人往還。二、服從檢察官及執行保護管束者之命令。
    三、不得對被害人、告訴人或告發人尋釁。四、對於身體健
    康、生活情況及工作環境等，每月至少向執行保護管束者報
    告一次。五、非經執行保護管束者許可，不得離開受保護管
    束地；離開在十日以上時，應經檢察官核准。」同法第74條
    之3第1項規定：「受保護管束人違反前條各款情形之一，情
    節重大者，檢察官得聲請撤銷保護管束或緩刑之宣告。」
四、本院決定應予撤銷緩刑的理由：
　㈠受刑人因犯毒品危害防制條例案件，經本院以107年度少訴字
    第56號案件判處有期徒刑1年，緩刑4年，緩刑期間付保護管
    束，有該案判決書、臺灣高等法院被告前案紀錄表可查，其
    緩刑期間是自108年4月15日至112年4月14日止。
　㈡受刑人於緩刑期內之109年7月18日因犯詐欺案件，經本院於1
    10年10月12日以110年度審簡字第440號判決處拘役20日，並
    於110年11月17日確定在案，亦有該案之判決書以及被告前
    案紀錄表可參。觀諸該案判決書，受刑人於該案之犯罪手段
    是在網路上佯裝女性色誘男性網友之方式騙取他人財物，犯
    罪手段惡劣，雖然受刑人於該案所受刑罰不重，但受刑人明
    知自己有緩刑在身，卻仍以如此惡質的手段詐騙他人，完全
    看不出受刑人有因為緩刑之拘束而謹言慎行，其目無法紀，
    可見一斑。
　㈢再者，受刑人於保護管束期間，多次未按時向執行保護管束
    機關報告，其未到情形如下：
　　①108年6月14日第一次報到。
　　②108年6月27日未到。
　　③108年7月25日未到。
　　④108年8月29日未到（事後稱忘記報到）。
　　⑤108年9月19日未到（以工作為由來電請假）。
　　⑥108年9月21日未到（來電改期）。
　　⑦108年9月27日未到（車禍須休養）。
　　⑧108年10月24日未到。
　　⑨108年10月31日未到（稱仍會頭暈請假）。
　　⑩108年11月2日未到。
　　⑪108年12月26日未到。
　　⑫109年3月5日未到（來電因工作請假）。
　　⑬109年3月26日未到（忘記報到）。
　　⑭109年4月23日未到。
　　⑮109年6月11日未到。
　　⑯109年7月2日未到。
　　⑰109年7月23日未到。
　　⑱109年7月27日未到。
　　⑲109年8月20日未到。
　　⑳109年12月17日未到。
　　㉑110年1月28日未到。
　　㉒110年2月18日未到。
　　㉓110年4月1日未到。
　　㉔110年4月29日未到。
　　㉕110年5月20日未到。
　　㉖110年6月10日未到（因疫情改期）。
　　㉗110年7月1日未到（因疫情改期）。
　　㉘110年7月27日未到。
　　㉙110年8月17日未到。
　　㉚110年9月28日未到。
　　㉛110年10月14日未到。
　　㉜110年10月28日未到。
　　㉝110年12月9日未到。
  ㈣受刑人不僅有多次未按時報到之紀錄，近期更是於110年8月
    、10月、12月整月未到。以此與受刑人於上開緩刑內之犯罪
    情形相互對照，已經足以認為受刑人完全不珍惜法院給予緩
    刑的寬典，對於緩刑期間應遵守事項不當一回事，在此情形
    下，緩刑之宣告已經沒有意義，也不可能收到預期的效果，
    如果不予撤銷緩刑，反而更讓受刑人藐視法律，因此本院認
    為有撤銷緩刑，執行原刑罰之必要，以維護法律的尊嚴，並
    真正使受刑人能確實反省。
  ㈤從而，本院認為受刑人有刑法第75條之1第1項第2款之得撤銷
    緩刑事由，且同時違反保安處分執行法第74條之2第2款，而
    有同法第74條之3第1項之得撤銷緩刑事由，依其情形，足認
    原宣告之緩刑難收其預期效果，而有執行刑罰之必要，聲請
    人本件聲請為有理由，應由本院將受刑人所受緩刑宣告撤銷
    。
五、依刑事訴訟法第476 條，刑法第75條之1第1項第2款，保安
    處分執行法第74條之3 第1 項，裁定如主文。
中　　華　　民　　國　　111 　年　　1 　　月　　14　　日
                  刑事第十六庭  法　官  黃志中
上列正本證明與原本無異。
如不服本裁定，應於裁定送達後五日內敘明抗告理由，向本院提
出抗告狀。
                                書記官　田世杰
中　　華　　民　　國　　111 　年　　1 　　月　　14　　日